# 关于长期股权投资请教陈版

提问人：sjlw 时间：2016-12-07 23:33:18
陈版您好！ 请问在对合营企业进行权益法核算时，以非货币资产的公允价值（此处忽略相关税费）作为长期股权投资初始成本后，在后续计量时，公允价值与原账面价值的差额，是否应按持股比例计算关联交易未实现损益，冲减投资收益，比如下例：
A、B、C三方于 2015 年 1 月 1 日设立合营企业D，投资协议约定，D注册资本、实收资本 100 万元，A以固定资产作价 50 万元投入，持股比例（表决权比例）50%，B以无形资产作价 30 万元投入，持股比例（表决权比例）30%，C以现金投入 20 万元，持股比例（表决权比例）20%，同时，投资协议约定，D公司所有经营决策均需要超过75%的表决权同意。 A投入固定资产原账面价值 40 万元 则在2015 年 1 月 1 日，A账务处理为 借：长期股权投资——投资成本 50 万元 贷：固定资产 40 万元 贷：营业外收入10 万元
A在对D进行后续计量是，请问在A单体报表中，请问是否应按10*50%=5万元来冲减投资收益，做以下分录 借：长期股权投资——投益调整 5 万元 贷：投资收益 5 万元
此外，假定A除了对D进行投资外，无其他对外投资，不需要编制合并报表，则A、D之间 2015 年度发生的的顺、逆流交易都属于A在2015 年末权益法核算确定损益调整之时需要考虑的，是否可以直接按D的净损益确认长期股权投资损益调整后，不管顺、逆流交易，都在A单体财务报表中抵销未实现内部交易损益，请问这个抵销是仅仅调整A的财务报表，还是和确定损益调整一样，A应做分录进行账务处理。
立信会计出版社 2015 年 1 月出版的企业会计准则编审委员会编的《企业会计准则第 2 号——长期股权投资讲解》一书第 44 页倒数第一段叙述：“因逆流交易产生的未实现内部交易损益，在未对外独立第三方出售之前，体现在投资企业持有资产的账面价值当中。投资企业对外编制合并报表的，应在合并财务报表中对长期股权投资及包含未实现内部交易损益的资产账面价值进行调整，抵销有关资产账面价值中包含的未审现内部交易损益，并相应调整对联营企业或合营企业的长期股权投资。”
对这一段话很不理解，我个人认为，权益法核算时，存在未实现内部交易损益的情况下，不管顺流、还是逆流，都是投资企业确认损益调整时需要考虑抵销的，只对投资企业单体财务报表产生影响，不管投资企业编不编合并报表，与合并报表没有关系，不知我这样理解对不对。
恳请陈版赐教，不胜感谢！

回答人：chenyiwei
你的这笔调整（借：长期股权投资——投益调整 5 万元，贷：投资收益 5 万元）的借贷方向写反了。这笔调整在A的个别报表层面的权益法核算中也是需要的。实质上这也是一种特殊的顺流交易，所不同的是买方（联营企业）用于支付价款的对价形式不是现金而是其自身的股权，所以同样适用顺流交易未实现损益抵销的一般处理原则。 在投资方的合并报表层面，对合营和联营企业的未实现损益的抵消方法要随着交易的方向（顺流或逆流）而不同，继续沿用《讲解 2010 》中例题3-11、3-12的处理方法。